【裁判字號】    95,訴,312
【裁判日期】    951205
【裁判案由】    殺人未遂等
【裁判全文】
臺灣高雄地方法院刑事判決               95年度訴字第312號
公  訴  人  臺灣高雄地方法院檢察署檢察官
被      告  丁○○
指定辯護人  本院公設辯護人  戊○○
被      告  己○○
上列被告因殺人未遂等案件，經檢察官提起公訴（94年度調偵字
第954號），本院判決如下：
    主  文
丁○○殺人，未遂，處有期徒刑伍年陸月。
己○○傷害人之身體，處有期徒刑肆月，如易科罰金，以銀元參
佰元即新台幣玖佰元折算壹日。
    事  實
一、丁○○與甲○○○係同居關係，乙○○（另經檢察官為不起
    訴處分確定）係甲○○○之弟，己○○與乙○○則為朋友關
    係。緣丁○○與甲○○○於民國94年5 月20日晚上9 時許，
    在高雄縣美濃鎮○○里○○街10號即甲○○○住處，因細故
    發生爭吵，甲○○○即電召其弟乙○○前來排解，乙○○旋
    即偕同其妻丙○○及友人己○○前往，待己○○到達後即與
    丁○○發生口角衝突並爭執拉扯，詎丁○○明知人體頭部為
    大腦、小腦等重要器官所在位置，另人體胸部亦為重要臟器
    所處位置，倘以尖銳物體直接揮砍頭部或刺入胸部，除將造
    成外部皮肉穿刺傷外，亦極可能同時傷及顱內重要器官及胸
    部內重要臟器，將導致生理機能嚴重受損及大量內出血而死
    亡，竟仍基於殺人之直接故意，取出預藏於背後之西瓜刀先
    往己○○頭部揮砍數刀，致己○○受有右額切割傷（長9 公
    分、深0.3 公分、寬0. 3公分）及右臉切割傷（長4 公分、
    深0.3 公分、寬0.3 公分），而此時己○○因不甘遭丁○○
    持刀揮砍，遂基於傷害他人身體之故意，持路旁撿拾之木棍
    毆打丁○○，致丁○○受有右尺骨骨折、左額頭撕裂傷（2
    公分×0.2 公分）及右臉面撕裂傷（1 公分×0.2 公分），
    繼丁○○再持前開西瓜刀，朝己○○胸部直刺及揮砍數刀，
    致己○○受有右前胸穿刺傷（長5 公分、深5 公分、寬3 公
    分）、左胸切割傷（長13公分）、右肩切割傷（長5 公分）
    、左肩切割傷（長8 公分）、左手掌切割傷（長5 公分、深
    0.5 公分、寬0.3 公分）、左小指切割傷（長1 公分，共二
    處）、右手無名指切割傷（長3 公分），並直至己○○因傷
    重不支倒地，始停止揮砍，適員警亦據報到達現場處理，並
    將己○○緊急送醫急救後，始倖免於死。
二、案經高雄縣政府旗山分局報請臺灣高雄地方法院檢察署檢察
    官偵查起訴。
    理  由
一、證據能力之判斷：
    按被告以外之人於審判外之言詞或書面陳述，除法律有規定
    者外，不得作為證據；又被告以外之人於審判外之陳述，雖
    不符前4 條（指刑事訴訟法第159 條之1 至第159 條之4 ）
    之規定，而經當事人於審判程序同意作為證據，法院審酌該
    言詞陳述或書面陳述作成時之情況，認為適當者，亦得為證
    據；當事人、代理人或辯護人於法院調查證據時，知有第15
    9 條第1 項不得為證據之情形，而未於言詞辯論終結前聲明
    異議者，視為有前項之同意，刑事訴訟法第159 條第1 項、
    第159 條之5 分別定有明文。
    (一)關於證人己○○、乙○○及丙○○於警詢中之陳述：
      證人己○○、乙○○及丙○○等人於警詢中所為之陳述，
      係被告丁○○以外之人於審判外之陳述，且不符合傳聞法
      則之例外規定，復未經被告丁○○明確表示同意作為證據
      ，且其辯護人已於本院行準備程序時表示異議（本院卷第
      40頁參照），參諸前揭規定，應無證據能力。
    (二)關於其他證據：
      關於證人甲○○○、乙○○及丙○○於偵查中之陳述、現
      場照片、扣案物品照片、被告己○○之傷勢照片、被告丁○○所提出之旗山醫院診斷證明書、被告己○○所提出之
      高雄榮民總醫院診斷證明書、高雄榮民總醫院94年8 月18
      日高總管字第0940008660號函檢附被告己○○病歷資料、
      94年9 月15日高總管字第0940009773號函檢附被告己○○
      病歷資料查詢函復表、旗山醫院95年3 月29日旗醫病字第
      0950001043號函檢附被告丁○○病歷明細、95年6 月26日
      旗醫病字第0950002187號函檢附被告丁○○病歷摘錄報告
      暨病歷明細等證據，被告丁○○及其辯護人、被告己○○
      於本院行準備程序時，均明確表示：對於證據能力不爭執
      等語（本院卷第40頁參照），而當事人於本案言詞辯論終
      結前亦未曾就此聲明異議，且本院審酌上開證據作成時之
      狀況認為適當，依刑事訴訟法第159 條之5 第2 項之規定
      ，認為係傳聞法則之例外，均具有證據能力。
二、事實之認定：
    訊據被告丁○○固坦承於上揭時、地持鐵器揮砍告訴人己○○之事實，惟矢口否認有何殺人未遂犯行，辯稱：當天係己○○先持木棍打伊，伊被打的頭破血流，所以才拿花盆底下
    撿到的鐵皮反擊云云；而辯護人亦為被告丁○○辯護稱：被
    告丁○○係遭被告己○○持木棍毆打始持鐵皮反擊，被告丁○○應無殺人故意云云。另訊據被告己○○固坦承於上揭時
    、地持木棍毆打被告丁○○之事實，惟亦矢口否認有何傷害
    犯行，辯稱：當天伊與丁○○發生拉扯時，係丁○○突然持
    西瓜刀朝伊頭部揮砍，伊才會持木棍欲將丁○○手上之西瓜
    刀打掉，伊僅是防禦而已，並不是故意傷害丁○○云云。
    (一)被告丁○○與乙○○之姊甲○○○係同居關係，被告己○○與乙○○則為朋友關係，而於94年5 月20日晚上9 時許
      ，被告丁○○與甲○○○在高雄縣美濃鎮○○里○○街10
      號即甲○○○住處因細故發生爭吵，甲○○○即電召其弟
      乙○○前來排解，乙○○旋即偕同其妻丙○○及被告己○○前往，嗣被告己○○到達後即與被告丁○○發生口角並
      爭執拉扯等情，業據證人乙○○、甲○○○及丙○○於偵
      查及本院審理中結證明確（偵卷第14、15頁、本院卷第87
      、90 92 、94頁參照），並為被告二人所是認，應堪認係
      屬實情。
    (二)嗣於被告二人拉扯過程中，被告丁○○突由背後取出預藏
      之西瓜刀往被告己○○頭部砍殺，致被告己○○受有右額
      切割傷（長9 公分、深0.3 公分、寬0.3 公分）及右臉切
      割傷（長4 公分、深0.3 公分、寬0.3 公分），而被告己○○因遭被告丁○○持刀揮砍，亦持路旁撿拾之木棍毆打
      被告丁○○，致被告丁○○受有右尺骨骨折、左額頭撕裂
      傷（2 公分×0.2 公分）及右臉面撕裂傷（1 公分×0. 2
      公分），繼被告丁○○再持前開西瓜刀，朝被告己○○胸
      部直刺及揮砍數刀，致己○○受有右前胸穿刺傷（長5 公
      分、深5 公分、寬3 公分）、左胸切割傷（長13公分）、
      右肩切割傷（長5 公分）、左肩切割傷（長8 公分）、左
      手掌切割傷（長5 公分、深0.5 公分、寬0. 3公分）、左
      小指切割傷（長1 公分，共二處）、右手無名指切割傷（
      長3 公分），直至被告己○○因傷重不支倒地，被告丁○○始停止揮砍，適員警亦據報到達現場處理，並將被告己○○緊急送醫急救等情，亦據證人甲○○○、乙○○及丙○○於偵查及本院審理中結證明確（偵卷第14、15頁、本
      院卷第87、88、92、94頁參照），並有被告己○○所持之
      前開木棍扣案可佐，復有現場照片及扣案物品照片3幀 （
      警卷第20、21頁參照）、被告丁○○所提出之旗山醫院診
      斷證明書1 紙（警卷第18頁參照）、被告己○○所提出之
      高雄榮民總醫院診斷證明書1 紙（警卷第19頁參照）、高
      雄榮民總醫院94年8 月18日高總管字第0940008660 號 函
      檢附被告己○○病歷資料1 份（偵卷第24至32頁參照）、
      94年9 月15日高總管字第0940009773號函檢附被告己○○
      病歷資料查詢函復表1 份（偵卷第33、34頁參照）及旗山
      醫院95年3 月29日旗醫病字第09500010 43 號函檢附被告
      丁○○病歷明細1 份（本院卷第62至67頁參照）在卷可稽
      ，亦堪認係屬實情。是被告丁○○既係在與被告己○○拉
      扯過程中，突由背後取出預藏之西瓜刀往被告己○○之頭
      部揮砍，已足見被告丁○○辯稱：係己○○先持木棍打伊
      ，伊被打的頭破血流，所以才持鐵皮反擊云云，已與實情
      不符，尚不足採。另被告丁○○持鐵器砍刺被告己○○時
      ，其所持鐵器確係西瓜刀乙情，除據證人乙○○、丙○○
      於偵查及本院審理中結證明確，已如前述外，觀諸被告己○○所提出之高雄榮民總醫院診斷證明書及被告己○○之
      傷勢照片（警卷第19頁、偵卷第28、29頁參照），被告己○○所受之傷勢均為切割傷，尤其左前胸穿刺傷更深達5
      公分，倘被告丁○○所持並非利刃而係一般爛鐵皮，斷不
      可能造成如此傷勢；至證人甲○○○於本院審理中雖證述
      ：並未看到亮亮的刀子等語（本院卷第87頁參照），然其
      於本院審理中亦結證稱：院子裡只有一盞燈，光線昏暗，
      伊僅看到被告二人均有拿東西，但因為光線不好沒看清楚
      拿什麼東西，事後也沒看清楚等語（本院卷第87至89 頁
      參照），則證人甲○○○既因現場光線昏暗而無法確信被
      告丁○○揮砍被告己○○所持鐵器究為何物，即難遽以其
      前揭證述認定被告丁○○所持鐵器並非西瓜刀；從而，被
      告丁○○確係持西瓜刀揮砍被告己○○乙情，亦堪認定。
    (三)又被告二人雖均辯稱：係為自我防禦始出手反擊云云。惟
      按彼此互毆，必以一方初無傷人之行為，因排除對方不法
      之侵害而加以還擊，始得以正當防衛論（最高法院30年上
      字第1040號判例意旨參照）；查本件被告丁○○係於與被
      告己○○拉扯中，突由其背後取出西瓜刀並直接朝被告己○○之頭部揮砍，已如前述，以被告丁○○所持西瓜刀之
      尖銳鋒利，及其持西瓜刀係朝被告己○○之頭部揮砍，實
      難認其持西瓜刀揮砍被告己○○頭部之行為，僅係為排除
      對方之不法侵害而加以還擊，況嗣後被告丁○○復持前開
      西瓜刀，再朝被告己○○胸部直刺或揮砍數刀，益證其持
      西瓜刀揮砍被告己○○之行為，並非出於防衛意思，顯與
      正當防衛之要件有別，參諸前揭判例意旨，被告丁○○主
      張其行為係自我防禦云云，顯屬無據。又按衡之一般社會
      經驗法則，互毆係屬多數動作構成單純一罪而互為攻擊之
      傷害行為，縱令一方先行出手，而還擊一方在客觀上苟非
      單純僅對於現在不法之侵害為必要排除之反擊行為，因其
      本即有傷害之犯意存在，則對其互為攻擊之還手反擊行為
      ，自無主張防衛權之餘地（最高法院84年度台非字第208
      號判決意旨參照）；查本件雖係被告丁○○於其與被告己○○爭執拉扯過程中，突由其背後取出西瓜刀並直接朝被
      告己○○之頭部揮砍，惟被告己○○於被告丁○○持西瓜
      刀攻擊之時，其所為本應僅係避免再遭受傷害之行為，例
      如持其他物品抵擋、或將被告丁○○所持之西瓜刀奪走、
      撥掉、甚或迅速逃離現場等，以防衛自己之權利，詎被告
      己○○竟捨此而不為，反持路旁撿拾之木棍毆打被告丁○○，並致被告丁○○受有右尺骨骨折、左額頭撕裂傷及右
      臉面撕裂傷等傷害，其前揭行為是否確係出於防衛意思，
      已非無疑，參以被告己○○持木棍倘確係為打掉被告丁○○手上之西瓜刀，衡情被告丁○○因此受傷之部位應集中
      於手掌、手腕甚或手臂，然被告丁○○卻於臉部亦受有撕
      裂傷，顯見被告己○○辯稱持木棍係欲將被告丁○○手上
      之西瓜刀打掉云云，亦非實情，亦足見被告己○○持木棍
      反擊之行為，已非出於為排除對方不法侵害之防衛意思，
      而係以加害對方之目的，利用此機會毆擊對方，其行為實
      為傷害而非基於防衛自己之權利甚為顯然，是揆諸前揭判
      決意旨，被告己○○之行為亦與正當防衛要件顯然有間，
      其前開所辯正當防衛云云，亦無可採。
    (四)再被告丁○○之辯護人雖為被告辯護稱：被告丁○○並無
      殺人故意云云。惟按殺人罪與傷害罪之區別，乃以加害人
      有無殺意為斷，是法院應審酌加害人之行為動機、手段、
      行為人對其行為客觀上足以造成死亡之結果，其主觀上確
      信之程度如何，是否預見其發生而不違反其本意，及其他
      情況證據等綜合判斷，要不以兇器種類及傷痕之多少為絕
      對標準，亦不能因與被害人素不相識，原無宿怨，事出突
      然，即認為無殺人之故意。又下手之情形如何，於審究犯
      意方面，為重要參考資料，故認定被告是否有殺人犯意，
      自應審酌當時情況，視其下手之輕重、加害之部位等，以
      為判斷之準據（最高法院90年度台上字第1808號、89年度
      台上字第1210號判決意旨參照）。查頭部為人體之要害，
      顱骨內有大腦、小腦等重要器官所在，其內神經密佈，極
      其脆弱，另胸部亦為人體重要臟器所處位置，又被告丁○○所持係西瓜刀，刀鋒部分係金屬材質製成，質地堅硬，
      尖銳鋒利，倘持西瓜刀揮砍人之頭部或直接刺入人體胸部
      ，除造成頭部及胸部外部皮肉撕裂傷外，亦極可能同時傷
      及顱內重要器官及體內重要臟器，將導致生理機能嚴重受
      損及因大量內出血而死亡，此均係眾所周知之事實，而被
      告丁○○於行為之際已年滿51歲，係一具相當生活閱歷之
      成年人，復無任何智能或精神障礙之情事，即難對上開事
      實全然諉為不知，然被告丁○○竟仍於上揭時、地持西瓜
      刀先往被告己○○之頭部揮砍數刀，致被告己○○受有右
      額切割傷及右臉切割傷之傷害，繼持前開西瓜刀，再朝被
      告己○○胸部直刺並揮砍數刀，致被告己○○受有右前胸
      穿刺傷、左胸切割傷、右肩切割傷、左肩切割傷、左手掌
      切割傷、左小指切割傷及右手無名指切割傷等傷害，並直
      至被告己○○傷重不支倒地，適員警亦據報到達現場處理
      ，始停止揮砍，復被告己○○右前胸所受穿刺傷，深達5
      公分，經醫師診斷深度已達肋間肌肉層，有高雄榮民總醫
      院94年9 月15日高總管字第0940009773號函檢附被告己○○病歷資料查詢函復表1 份在卷可參（偵卷第33、34頁參
      照），均足見被告丁○○持刀揮砍時，其用力之猛，且殺
      意甚為堅定。是依被告丁○○所持之兇器種類、揮砍部位
      、次數、手段、揮砍方式及被告己○○所受傷勢等節觀之
      ，實難認被告丁○○持西瓜刀揮砍被告己○○頭部並直刺
      被告己○○右前胸之行為，僅係出於一般傷害之犯意，而
      顯有致被告己○○於死之殺人故意乙情，甚為明灼。是其
      辯護人前揭主張，即非可採。
    (五)綜上所述，被告二人前揭所辯均係事後飾詞卸責之詞，均
      委無足採。從而，本件事證已臻明確，被告丁○○殺人未
      遂及被告己○○傷害之犯行，均洵堪認定，均應依法論罪
      科刑。至被告丁○○雖主張其因受被告己○○持木棍毆擊
      其頭部，致其左眼罹患外傷性青光眼及視神經病變云云，
      並提出旗山醫院診斷證明書1 紙為證（本院卷第44頁參照
      ）；經查，被告丁○○於94年6 月3 日至旗山醫院眼科門
      診，經醫師診斷結果確認被告丁○○之左眼確實罹患有前
      揭病情，固有被告丁○○所提出之前揭診斷證明書1 紙及
      旗山醫院95年6 月26日旗醫病字第0950002187號函檢附被
      告丁○○病歷摘錄報告暨病歷明細1 份在卷可稽（本院卷
      第10 7至115 頁參照），然本件案發時間係94年5 月20日
      ，惟被告丁○○遲至同年6 月3 日始就前揭眼疾至旗山醫
      院就診，其前揭眼疾是否確與本案有關，已非無疑，另參
      以證人即旗山醫院醫師葉崇明於本院審理中結證稱：「（
      問：丁○○於94年6 月3 日有到旗山醫院因眼睛疾病就醫
      ，是否你為丁○○看診？）是。」、「（問：當時因為眼
      睛是何原因就醫？）疑外傷引起青光眼，當時眼壓有一點
      偏高。」、「（問：為何會認為丁○○是疑外傷引起青光
      眼？）之前旗山醫院並沒有丁○○關於眼睛之病歷資料，
      所以可以確定有青光眼，但無法確認引起青光眼之原因，
      我當時記載疑外傷，是根據當事人的自己口述，但我無法
      確認。」、「（問：診斷證明書所載左額頭裂傷，是否可
      能是造成青光眼的原因？）由診斷證明書無法看出是額頭
      的那個部位受傷，所以無法判斷，雖然有可能，但也無法
      確定。」、「（問：94年6 月3 日你幫丁○○診療，能否
      判斷丁○○的青光眼已經多久了？）青光眼不是組織變化
      ，只是一種症狀，無法判斷已經多久。」、「（問：診斷
      證明書病名欄記載丁○○左眼球外傷性青光眼，為何如此
      記載？）因為之前沒有紀錄，我們只能根據當事人的口述
      判斷。」等語綦詳（本院卷第127 至130 頁參照），是證
      人庚○○○○之診斷主要既係依據被告丁○○之主訴，而
      醫療實務上造成青光眼之原因眾多，其亦無法確認被告丁○○前揭眼疾是否確係外傷引起而與被告二人於94年5 月
      20日之互毆確屬相關，此外亦查無其他證據足以證明被告
      丁○○前揭眼疾確係被告己○○之毆擊所造成，即難逕予
      認定被告丁○○前揭眼疾確與本案有關，附此敘明。
三、論罪與科刑：
    (一)本案相關法律之比較適用：
      按行為後法律有變更者，適用行為時之法律；但行為後之
      法律有利於行為人者，適用最有利於行為人之法律，刑法
      第2 條第1 項定有明文。查於被告前開行為後，刑法第33
      條及第41條業經總統於94年2 月2 日修正公布，並依刑法
      施行法第10條之1 規定自95年7 月1 日施行。另於95 年6
      月14日公布之刑法施行法第1 條之1 規定，除變更刑法分
      則編所定罰金之貨幣單位為新臺幣外，並分別提高罰金數
      額為3 倍或30倍。職是，本件自應就被告行為前、後相關
      法律有修正者，依前揭規定加以比較以資適用。茲說明如
      下：
      1.修正前刑法第227 條第1 項普通傷害罪，原規定法定刑
        為「3 年以下有期徒刑、拘役或1 千元以下罰金」，且
        依修正前刑法第33條第5 款及罰金罰鍰提高標準條例第
        1 條前段，規定罰金數額應為10元以上；然依刑法施行
        法第1 條之1 規定，修正後該條之法定刑度應為「3 年
        以下有期徒刑、拘役或新臺幣3 萬元以下罰金」，而修
        正後刑法第33條第5 款提高罰金數額為新臺幣1,00 0元
        以上，並以百元計算之。是以該罪修正後關於有期徒刑
        、拘役等自由刑雖未加以變更，惟就罰金數額下限則予
        以提高，故修正後之法律效果對行為人而言較屬不利，
        準此，應以修正前之規定對於被告較為有利，爰依刑法
        第2 條第1 項前段之規定，適用行為時即修正前之舊法
        。
      2.修正前刑法第41條第1 項前段原規定：「犯最重本刑為
        5 年以下有期徒刑以下之刑之罪，而受6 個月以下有期
        徒刑或拘役之宣告，因身體、教育、職業、家庭之關係
        或其他正當事由，執行顯有困難者，得以1 元以上3 元
        以下折算一日，易科罰金。」，且被告行為時之易科罰
        金折算標準，依修正前罰金罰鍰提高標準條例第2 條前
        段（現已刪除）之規定，本係就其原定數額提高為100
        倍折算1 日，故被告行為時之易科罰金折算標準乃以銀
        元300 元折算1 日，經折算後應以新臺幣900 元折算為
        1 日。惟修正後刑法第41條第1 項前段則改以：「犯最
        重本刑為5 年以下有期徒刑以下之刑之罪，而受6 個月
        以下有期徒刑或拘役之宣告者，得以新臺幣1,000 元、
        2,000 元或3,000 元折算一日，易科罰金。」，乃就易
        科罰金之折算標準予以提高。從而，比較修正前、後所
        定之易科罰金折算標準，當以修正前之規定較有利於被
        告，爰併依刑法第2 條第1 項前段之規定，適用行為時
        即修正前之舊法。
    (二)核被告丁○○所為，係犯刑法第271 條第2 項、第1 項之
      殺人未遂罪；被告己○○所為，則係犯修正前刑法第277
      條第1 項之普通傷害罪。被告丁○○基於同一殺人之犯意
      ，於同一時、地接續持西瓜刀揮砍、刺殺被告己○○之頭
      部、右前胸、左胸、右肩、左肩、左手掌、左小指、右手
      無名指等部位，係以一行為侵害同一法益，為接續犯；另
      被告己○○亦基於同一傷害之犯意，於同一時、地接續持
      木棍毆擊被告丁○○之右尺骨、左額頭及右臉等部位，亦
      係以一行為侵害同一法益，亦為接續犯。又按被告丁○○
      行為時，關於未遂犯之處罰，修正前刑法第25條規定「已
      著手於犯罪行為之實行而不遂者，為未遂犯，未遂犯之處
      罰，以有特別規定者，為限」，修正前刑法第26條前段規
      定「未遂犯之處罰，得按既遂犯之刑減輕之」，而於95年
      7 月1 日刑法修正施行後，上開關於未遂犯之處罰，乃統
      一移置於修正後刑法第25條規定「已著手於犯罪行為之實
      行而不遂者，為未遂犯。未遂犯之處罰，以有特別規定者
      為限，並得按既遂犯之刑減輕之。」，比較上開規定，僅
      屬法條順序之移置，並無法律之變更，自不生法律比較適
      用之問題，應逕適用刑法第25條之規定；查被告丁○○雖
      著手於殺人行為之實施，惟並未發生侵害他人生命法益之
      結果，為未遂犯，應依刑法第25條第2 項之規定，按既遂
      犯之刑度減輕其刑。爰審酌被告二人均為成年人，理應知
      悉對於任何糾紛之解決，應本諸理性、和平之手段與態度
      為之，竟僅因細故口角，被告丁○○即持西瓜刀揮砍及刺
      殺被告己○○之頭部及胸部等處，致被告己○○受有右額
      、右臉、右前胸、左胸、右肩、左肩、左手掌、左小指及
      右手無名指等多處切割傷及穿刺傷，而被告己○○因不甘
      遭被告丁○○持刀揮砍，竟亦持木棍毆擊被告丁○○，致
      被告丁○○受有右尺骨骨折及左額頭、右臉等多處撕裂傷
      ，且二人犯後猶狡詞卸責，於本院審理中亦不時惡言相向
      ，復迄今未達成和解，顯見渠等均毫無悔改之意，並考量
      渠等犯罪之動機、目的、手段等一切情狀，分別量處如主
      文所示之刑，並就被告己○○部分依修正前刑法第41條第
      1 項前段規定諭知易科罰金之折算標準，以資懲戒。至未
      扣案之西瓜刀1 把及扣案之木棍1 支，雖分係被告丁○○
      、己○○犯本件犯行所用之物，業經本院認定如前，然被
      告二人均否認為其所有，復遍查全卷亦查無證據證明係被
      告二人所有，爰均不予宣告沒收，併此敘明。
據上論斷，應依刑事訴訟法第299 條第1 項前段、刑法第2 條第
1 項前段、第271 條第2 項、第1 項、第25條第2 項、修正前刑
法第277 條第1 項，判決如主文。
本案經檢察官呂乾坤到庭執行職務
中    華    民    國    95    年    12    月     5    日
                  刑事第四庭    審判長法  官   郭玫利
                                      法  官   陳明呈
                                      法  官   陳振嘉
如不服本判決，應於送達後10日內向本院提出上訴狀（須附繕本
），上訴於台灣高等法院高雄分院。
以上正本證明與原本無異。
中    華    民    國    95    年    12    月    5     日
                                      書記官   顏宗貝
附錄論罪科刑法條
中華民國刑法第277 條第1 項
傷害人之身體或健康者，處3 年以下有期徒刑、拘役或1 千元以
下罰金。
中華民國刑法第271 條第1 項、第2 項
殺人者，處死刑、無期徒刑或10年以上有期徒刑。
前項之未遂犯罰之。


司法院資訊處製作；財團法人民間司法改革基金會備份。
